臺灣臺中地方法院刑事判決　　　　　　　94年度訴字第3114號
公　訴　人　臺灣臺中地方法院檢察署檢察官
被　　　告　甲○○
上列被告因毒品危害防制條例案件，經檢察官提起公訴（94年度
毒偵字第4753號），經本院合議庭裁定改依簡式審判程序審理，
判決如下：
    主    文
甲○○連續施用第一級毒品，累犯，處有期徒刑捌月；又連續施
用第二級毒品，累犯，處有期徒刑伍月，扣案之安非他命參小包
（含袋重壹點柒貳公克）、安非他命壹小包（含袋重零點肆貳公
克），均沒收銷燬之。應執行有期徒刑壹年，扣案之安非他命參
小包（含袋重壹點柒貳公克）、安非他命壹小包（含袋重零點肆
貳公克），均沒收銷燬之。
    犯罪事實
一、甲○○前於民國八十六年間，因違反懲治盜匪條例案件，經
    臺灣高等法院臺中分院以八十六年度上訴字第一九七九號判
    處有期徒刑七年，經最高法院以八十七年度臺上字第三七○
    五號駁回上訴確定；又因逃亡案件，經法院判處有期徒刑一
    年六月確定，上開案件經定應執行刑為八年四月確定，於九
    十三年三月十二日假釋付保護管束，於九十四年五月六日保
    護管束期滿，執行完畢。於九十四年間，因施用毒品案件，
    經本院以八十九年度毒聲字第五八九號裁定送觀察、勒戒，
    認無繼續施用毒品之傾向，於九十四年六月二日執行完畢釋
    放，經臺灣臺中地方法院檢察署檢察官於九十四年六月一日
    以九十四年度毒偵字第二七二八號不起訴處分確定。詎仍不
    知悔改，於觀察、勒戒執行完畢釋放後五年內，基於施用第
    一級毒品海洛因之概括犯意，自九十四年八月初某日起至同
    年八月二十五日止，在臺中市○○區○○路四段六七二號二
    十樓、臺中市○區○○○街五一號八樓之四住處等處所，以
    將海洛因摻入香菸內點燃之方式，連續施用海洛因多次。又
    基於施用第二級毒品安非他命之概括犯意，自九十四年八月
    初某日起，至同年九月二十日止，在上開處所，以將安非他
    命置於玻璃吸食器內加熱，而吸其霧化氣體之方式，連續施
    用安非他命多次。嗣分別為警於九十四年八月二十五日十六
    時五十分許，在臺中市○○區○○路四段六七二號二十樓前
    查獲，並扣得安非他命三小包（含袋重一．七二公克）；於
    九十四年九月二十一日二十一時許，在臺中市○區○○路四
    段與永興街口查獲，並扣得安非他命一小包（含袋重○．四
    二公克）。
二、案經臺中市警察局第五分局報告臺灣臺中地方法院檢察署檢
    察官偵查起訴。
    理    由
一、訊據被告甲○○對於上揭時、地，連續施用第一級毒品海洛
    因、第二級毒品安非他命之事實坦承不諱，並有扣案之安非
　　他命三小包（含袋重一．七二公克）、安非他命一小包（含
　  袋重○．四二公克）可稽。且被告前揭於九十四年八月二十
    五日為警查獲時所採集之尿液，經送檢驗結果，確呈安非他
    命、嗎啡之陽性反應，於九十四年九月二十一日為警查獲時
    所採集之尿液，經送檢驗結果，確呈安非他命之陽性反應，
    有中山醫學大學附設醫院藥物濫用檢測中心尿液檢驗報告二
    份附卷可稽，足認被告上開自白與事實相符。又被告前於九
    十四年間，因施用毒品案件，經本院以八十九年度毒聲字第
    五八九號裁定送觀察、勒戒，認無繼續施用毒品之傾向，於
    九十四年六月二日執行完畢釋放，經臺灣臺中地方法院檢察
    署檢察官於九十四年六月一日以九十四年度毒偵字第二七二
    八號不起訴處分確定，有不起訴處分書、臺灣高等法院被告
    全國前案紀錄表、臺灣臺中地方法院檢察署刑案資料查註紀
    錄表各乙份在卷可稽，顯見被告前經送觀察勒戒處所執行觀
    察、勒戒完畢釋放後五年內，再犯本件施用毒品之罪。是本
    件事證明確，被告施用第一、二級毒品之犯行洵堪認定，應
    予依法論科。
二、查海洛因、安非他命係屬毒品危害防制條例第二條第二項第
    一款、第二款所稱之第一級、第二級毒品。核被告所為，係
    犯毒品危害防制條例第十條第一項之施用第一級毒品罪及同
    條第二項之施用第二級毒品罪。其持有第一級毒品、持有第
    二級毒品之低度行為應為施用第一級毒品、施用第二級毒品
    之高度行為所吸收，均不另論罪。被告先後多次施用第一級
    及第二級毒品之犯行，均時間緊接，所犯構成要件相同，顯
    均係基於概括之犯意反覆為之，屬連續犯，應分別論以一罪
    ，並均依法加重其刑。被告自九十四年八月二十六日至九十
    四年九月二十日止，所為連續施用第二級毒品安非他命犯行
    部分，雖未據公訴人提起公訴，然此部分犯行，業據被告自
    白在卷，且經本院調閱臺灣臺中地方法院檢察署九十四年毒
    偵字第五八四八號偵查卷查核屬實，被告此部分施用安非他
    命犯行，與已起訴之施用安非他命犯行間，具有連續犯裁判
    上一罪之關係，為起訴效力所及，本院自應併予以審理，附
    此敘明。被告前於八十六年間，因違反懲治盜匪條例案件，
    經臺灣高等法院臺中分院以八十六年度上訴字第一九七九號
    判處有期徒刑七年，經最高法院以八十七年度臺上字第三七
    ○五號駁回上訴確定；又因逃亡案件，經法院判處有期徒刑
    一年六月確定，上開案件經定應執行刑為八年四月確定，於
    九十三年三月十二日假釋付保護管束，於九十四年五月六日
    保護管束期滿，執行完畢等情，有臺灣高等法院被告全國前
    案紀錄表一份附卷可參，其於有期徒刑執行完畢後五年內再
    犯本件有期徒刑以上之二罪，均為累犯，應依刑法第四十七
    條規定加重其刑，並遞加重之。被告所犯施用第一級毒品罪
    與施用第二級毒品罪二罪之間，犯意各別，行為互殊，應予
    分論併罰。爰審酌被告前因施用毒品犯行，經觀察、勒戒後
    猶故態復萌，再施用毒品不輟，無視於毒品對於自身健康之
    戕害及國家對於杜絕毒品犯罪之禁令，惡性非輕，然被告犯
    後坦承犯行，尚知悔悟，態度良好等一切情狀，量處如主文
    所示之刑，並定應執行之刑，以示懲儆。
三、扣案之安非他命三小包（含袋重一．七二公克）、安非他命
    一小包（含袋重○．四二公克），屬毒品危害防制條例第二
    條第二項所管制之第二級毒品，爰依同條例第十八條第一項
    前段之規定，宣告沒收銷燬之。
四、至本院於九十四年十一月十日言詞辯論終結後，臺灣臺中地
    方法院檢察署檢察官移送併辦部分【即臺灣臺中地方法院檢
    察署九十四年十一月十五日中檢惠勤（息）九四毒偵五八四
    八字第九七五七七號函所附具之九十四年度毒偵字第五八四
    八號案件】認，被告於九十四年九月初某日起至同年九月二
    十日止，連續施用第二級毒品安非他命犯行部分，與已起訴
    施用第二級毒品犯行部分，具有連續犯裁判上一罪之關係，
    而請求本院併予審理。查：此部分前經本院調卷，而就此部
    分併予以審理，且業已論罪科刑，已如前述，則此併案部分
    本院既已併予審理，不另退由檢察官另行處理，末此敘明。
據上論斷，應依刑事訴訟法第二百七十三條之一第一項、第二百
九十九條第一項前段，毒品危害防制條例第十條第一項、第二項
、第十八條第一項前段，刑法第十一條、第五十六條、第四十七
條、第五十一條第五款，判決如主文。
中　　華　　民　　國　　94　　年　　11　　月　　25　　日
                        臺灣臺中地方法院刑事第五庭
　　　　　                      法  官  劉麗瑛
上正本證明與原本無異。
如不服本判決，應於送達後十日內向本院提出上訴狀（須附繕本
），上訴於臺灣高等法院臺中分院。
                                書記官  游智凱
中　　華　　民　　國　　94　　年　　11　　月　　25　　日
附錄論罪科刑法條
毒品危害防制條例第十條
施用第一級毒品者，處六月以上五年以下有期徒刑。
施用第二級毒品者，處三年以下有期徒刑。
